最高法院刑事裁定　　　　　　　　　　111年度台抗字第389號
抗　告　人　林武鄰
上列抗告人因違反毒品危害防制條例等罪案件，不服臺灣高等法
院臺中分院中華民國111年1月24日定應執行刑之裁定（111 年度
聲字第166號，聲請案號：臺灣高等檢察署臺中檢察分署111年度
執聲字第3號），提起抗告，本院裁定如下：
    主  文
抗告駁回。
    理  由
一、按裁判確定前犯數罪者，併合處罰之。又數罪併罰，分別宣
    告其罪之刑，其宣告多數有期徒刑者，於各刑中之最長期以
    上，各刑合併之刑期以下，定其應執行之刑期，但不得逾30
    年，刑法第50條第1項前段及第51條第5款分別規定甚明。又
    執行刑之量定，係法院自由裁量之職權，倘其所酌定之執行
    刑，並未違背刑法第51條各款規定所定之方法或範圍及刑事
    訴訟法第370 條所規定之不利益變更禁止原則（即法律之外
    部性界限），亦無明顯違背公平、比例原則或整體法律秩序
    之理念（即法律之內部性界限）者，即不得任意指為違法或
    不當。
二、本件原裁定以抗告人林武鄰因犯如其附表所示違反毒品危害
    防制條例等罪，經法院判處如其附表所示之有期徒刑確定。
    檢察官向原審法院聲請合併定其應執行之刑，核屬正當，因
    而定其應執行之刑為有期徒刑24年8 月，既在其中之最長期
    （有期徒刑15年10月）以上，各刑合併之刑期以下（其中原
    裁定附表編號1 至3、4至5、6至11所示之罪所處有期徒刑部
    分，曾經法院裁判依序分別定其應執行之刑為有期徒刑5年4
    月、2年6月、16年10月，加計同附表編號12所示之罪所處有
    期徒刑部分，合計總和為有期徒刑32年8 月），復審酌如其
    附表所示各罪犯罪類型、時間間隔、侵害法益及犯罪情節等
    情，並未逾越刑法第51條第5款及刑事訴訟法第370條所規定
    之法律外部性界限，亦無明顯濫用裁量權而有違反法律內部
    性界限之情形，此核屬原審定應執行刑裁量職權之適法行使
    ，自無違法或不當可言。抗告意旨以無關之他案，泛言指摘
    原裁定所定應執行刑不當，並謂刑法連續犯之規定廢除後，
    採一罪一罰，已生刑罰過重之不合理現象，而原審未審酌各
    罪犯罪類型、侵害法益及犯罪動機等情，且違反責任遞減、
    比例及罪刑相當等原則，請求就抗告人之人格特性、犯罪情
    節及犯後態度等綜合判斷，另定較輕之應執行刑云云，顯係
    對於原審定執行刑裁量權之適法行使，任意指摘，應認本件
    抗告為無理由，予以駁回。
據上論結，應依刑事訴訟法第412條，裁定如主文。
中    華    民    國   111    年    3     月    24    日
                  刑事第三庭審判長法  官  徐  昌  錦  
                                  法  官  林  恆  吉  
                                  法  官  周  政  達  
                                  法  官  江  翠  萍  
                                  法  官  林  海  祥  
本件正本證明與原本無異
                                  書記官
中    華    民    國   111    年    3     月    29    日